# 外币折算问题

提问人：放眼未来 时间：2023-05-09 15:10:10
请教陈版主及各位大神，我司是一个中外合资企业，双方各占50%的股权， 2013 年与外方股东签订了技术许可协议，合同总金额为 400 万美元，截止 2021 年完成 200 万美元，剩余款项未支付， 2021 年经与外方股东沟通，剩余款项不再支付；拟作为对价变更处理， 2022 年 2 月 28 日双方正式签订协议， 1 ）那么在对冲无形资产账面价值的时候是按照 2013 年汇率折算入账的价值还是按照 2022 年 2 月 28 日的汇率呢？
2 ）另外与外方股东新签订服务协议， 2022 年度根据其提供的服务计提了 100 万元的服务费，并将其在应付账款进行核算，但是企业本身不清楚什么时间可以支付，只是预期近 5 年内都不需要支付，那么是否需要按照现值进行折算该款项呢？如是，如何折现比较合理呢？

回答人：chenyiwei
1 、无形资产是非货币性项目，在初始确认后，后续不再确认汇兑损益。因此在注销无形资产时，应按原账面价值予以转销，与当前汇率无关。
2 、应付账款是货币性项目，因此期末应进行汇兑损益调整。如果无法合理估计何时支付的，则不进行折现处理，视同随时可能被要求支付该金额。